【裁判字號】    97,沙簡上,325
【裁判日期】    970703
【裁判案由】    毀棄損壞
【裁判全文】
臺灣臺中地方法院刑事判決           97年度沙簡上字第325號
上  訴  人
即  被  告  乙○○  48歲民.
上列上訴人即被告因毀棄損壞案件，不服本院沙鹿簡易庭中華民
國97年3月24日97年度沙簡字第86號第一審判決（聲請簡易判決
處刑案號：臺灣臺中地方法院檢察署96年度偵緝字第3422號）提
起上訴，本院管轄之第二審合議庭就毀損車牌號碼GV-4125號自
用小貨車部分為第二審判決，並就毀損車牌號碼212-RY號自用大
貨車部分改依第一審通常程序審理，分別判決如下：
    主    文
原判決關於乙○○毀損車牌號碼212-RY號自用大貨車前擋玻璃及
定應執行刑部分撤銷。
乙○○被訴毀損車牌號碼212-RY號自用大貨車前擋玻璃部分無罪
。
其餘上訴駁回。
    犯罪事實
一、乙○○因與其僱主甲○○就薪資問題爭執而心生不滿，竟基
    於毀損之犯意，於民國96年6月13日晚間某時，在臺中縣大
    甲鎮○○路55號前，以石塊丟擲甲○○所有，登記於其子高
    宏德名下之車牌號碼GV-4125號自用小貨車前擋玻璃，損壞
    該擋風玻璃，足以生損害於甲○○。
二、案經甲○○訴由臺中縣警察局大甲報告臺灣臺中地方法院檢
    察署檢察官偵查起訴。
    理    由
一、訊據被告乙○○對於前開時間、地點，以石頭損壞告訴人甲
    ○○所有，登記於其子高宏德名下之車牌號碼GV-4125號自
    用小貨車前擋玻璃之事實坦承不諱，並經證人即告訴人甲○
    ○於本院審理時證述明確，且有車籍資料查詢－基本資料詳
    細畫面、估價單各乙紙在卷可參，足見被告此部分自白確與
    事實相符。是本件事證明確，被告毀損車牌號碼GV-4125 號
    自用小貨車前擋玻璃犯行堪以認定，應依法論科。
二、原審判決又認被告另行基於毀損之犯意，於96年7月23日，
    在臺中縣大甲鎮○○路53號旁，以石塊毀損告訴人甲○○所
    有之車牌號碼212-RY號自用大貨車之前擋玻璃，而對被告予
    以論罪科刑。訊據被告堅詞否認涉有此部分毀損犯行，辯稱
    ：伊只有毀損車牌號碼GV-4125號自用小貨車前擋玻璃，並
    未毀損車牌號碼212-RY號自用大貨車之前擋玻璃等語。經查
    ：
(一)、按犯罪事實應依證據認定之，無證據不得認定犯罪事實；又
    不能證明被告犯罪者，應諭知無罪之判決，刑事訴訟法第15
    4條第2項、第301條第1項分別定有明文。又被告之自白，不
    得作為有罪判決之唯一證據，仍應調查其他必要之證據，以
    察其是否與事實相符，同法第156條第2項亦有明文規定。
(二)、經查，原審認定被告有於前揭時地毀損告訴人所有之車牌號
    碼212-RY號自用大貨車之前擋風璃，無非係以告訴人之指訴
    ，及被告於偵查中之自白為依據。惟查：
１、被告於偵查雖曾自白：（告以警方移送報告書要旨，是否有
    移送之犯罪事實？）有（見臺灣臺中地方法院檢察署96年度
    偵緝字第3422號偵查卷第5頁），並未詳細供承其毀損車輛
    之車號或車別，且被告於本院審理時已改稱：伊只有毀損告
    訴人的車子1次，當天伊去告訴人開設的「十全廣告社」上
    班，告訴人罵伊，伊很生氣就辭職，告訴人不給伊領工錢，
    所以伊一氣之下，才撿路邊的石頭砸告訴人所使用的車子前
    擋玻璃，伊沒有潑油漆在玻璃上，伊毀損的是車牌號碼
    GV-4125號自用小貨車，伊沒有毀損車牌號碼212 -RY號自用
    大貨車的前擋玻璃等語（見本院97年6月5日審理筆錄）。
２、證人即告訴人甲○○於本院審理時結證稱：「十全廣告社」
    使用的車牌號碼212-RY號自用大貨車的前擋玻璃遭人毀損，
    時間是於96年7月23日，伊沒有看到是何人出手毀損的等語
    明確（見本院97年6月19日審理筆錄），則告訴人雖曾指述
    其所有之車牌號碼212-RY號自用大貨車的前擋玻璃遭人毀損
    ，然並未見到確實是由被告所為，且被告於本院審理時堅詞
    否認有此部分之毀損犯行，尚難僅以被告曾於偵查中自承有
    毀損告訴人所有之車輛，即認定被告確有毀損車牌號碼212-
    RY自用大貨車的前擋玻璃。告訴人上開指訴尚不足以作為被
    告偵查中自白之補強證據，使本院確信被告確有於上揭時地
    毀損告訴人所有之車牌號碼212-RY號自用大貨車的前擋玻璃
    。
三、核被告所為，係犯刑法第354條之毀損他人物品罪。此部分
    原審適用刑法第354條、第41條第1項前段，刑法施行法第1
    條之1之規定，審酌被告犯罪動機、手段、所生危害一切情
    狀，就被告所犯毀損車牌號碼GV-4125號自用小貨車前擋玻
    璃部分，量處拘役25日，並諭知易科罰金之折算標準，認事
    用法，均無不合，量刑亦屬妥適，被告此部分上訴為無理由
    ，應予駁回。惟被告被訴毀損車牌號碼212-RY號自用大貨車
    的前擋玻璃部分，查無其他積極證據足資認定被告涉有毀損
    犯行，已如前述，既不能證明被告犯罪，此部分依法應為無
    罪之諭知，原審未予細究，遽對被告予以論罪科刑，即屬難
    以維持，被告聲明上訴指摘原判決此部分認定有誤，為有理
    由，應由本院將原判決此部分論罪科刑連同定應執行之刑撤
    銷，逕改依第一審通常程序為無罪判決之諭知。
據上論斷，應依刑事訴訟法第455條之1第1項、第3項、第368條
、第369條第1項前段、第364條、第452條、第451條之1第4項但
書第3款、第301條第1項，判決如主文。
中    華    民    國    97    年    7     月    3     日
                        臺灣臺中地方法院刑事第五庭
                            審判長法  官  鍾堯航
                                  法  官  吳崇道
                                  法  官  劉麗瑛
上正本證明與原本無異。
毀損車牌號碼GV-4125號自用小貨車前擋玻璃部分不得上訴。
毀損車牌號碼212-RY號自用大貨車前擋玻璃部分，對於本判決如
有不服，得於收受送達後10日內向本院提出上訴狀（應敘述具體
理由並附繕本）。
上訴書狀如未敘述理由，應於上訴期間屆滿後20日內補提理由書
於本院。
                                  書記官  王玟
中    華    民    國    97    年    7     月    3     日
附錄論罪科刑法條
刑法第354條
毀棄、損壞前二條以外之他人之物或致令不堪用，足以生損害於
公眾或他人者，處2年以下有期徒刑、拘役或5百元以下罰金。


司法院資訊處製作；財團法人民間司法改革基金會備份。
